# 请教陈版，代建项目的处理？

提问人：SS1111 时间：2023-02-10 20:28:47
背景：公司是一家城投公司，公司为县国资委全资持股， 2020 年，公司受政府安排，要求代建 3 条公路，一个音乐公园，没有任何红头文件或内部文件下达，公司用自有资金以及银行贷款，于 2022 年年底完成了公路和公园的建设，但还尚未正式移交给政府，企业账面在在建工程归集公路和公园的有关成本。
1 、审计认为：“账面确认的在建工程不满足资产的定义和确认条件”，理由： 3 条路和公园并非企业拥有，是需要移交给政府的，公路和公园企业既不能处置变现，又不能商业化运营收费，所以预期也不会给企业带来经济利益，因为没有具体政府文件，审计要做营业外支出处理，因为金额较大几千万，这样处理是否合适？
2 、假如企业与政府签订了代建协议，协议约定公司是主要责任人，对工程建设全过程进行管理，对工程质量向政府负最终责任，政府按照工程归集的实际发生成本加成3%，给企业结算，那企业是否可以按照实际归集成本占预算投资的投入进度，确认收入？还是按照公司定期与施工建造方确认的施工进度，确认收入？在建工程中归集的成本不仅仅只有建造成本，还有设计费、监理费、银行借款利息等，所以陈老师，用哪个进度合适？极端一点的话，假如公园公路还没具体建造，但是发生了与之相关的设计费，咨询费啥的，企业计入在建工程了，按成本投入进度的话可能已经开始2%，可以和政府去结算已经发生成本加成3%结算了，但实际上公路和公园可能还没动工，施工进度是 0 ；
3 、与政府签字盖章的代建工程成本确认单作为公司的收入确认依据是否合适？
4 、账务处理：为移交政府前，根据履约成本进度确认合同资产和收入，同时结转实际归集的成本到主营成本；等正式移交政府后，合同资产转为应收账款？

回答人：chenyiwei
这个问题首先要明确由本企业负担的基础设施建造成本的回收方式。如果无法保证回收，但该政府就是本企业唯一股东的，理论上应按股东回收投资处理，本企业将承担的代建成本冲减权益。
如果确定了成本的回收方式和金额，确保能够覆盖成本的，则应进一步考虑本企业是建造服务的代理人还是主要责任人。实务中大部分应为代理人，故支付的工程款挂往来，日后从政府回收款项后，超出成本的部分作为代建管理费收入予以确认。

提问人：SS1111 时间：2023-02-15 03:16:48
陈老师，假如城投公司作为主要责任人（从开展办理项目手续开始至项目施工方选择、质量保证、竣工验收、竣工决算、移交和保修期结束之日止的建设全过程代建统筹管理），是否可以以实际归集的成本占预算总成本的比例，作为合同履约义务进度，确认收入和成本？

回答人：chenyiwei
理论上可以，但实务中可能性不大。